

11. boulevard Léonce Demalvilain, 35400 Saint-Malo

🛘 (+33) 6-65-13-50-75 | 🗷 jeancharles.quillet@gmail.com | 🎢 jeancharles.quillet.org | 🖸 jecaro | 🛅 jeancharlesquillet

Introduction

Ingénieur développement logiciel avec une grande expérience dans des domaines très variés, que ce soit en développement backend, création d'applications desktop, d'outils scientifiques ou encore de serveurs réseau.

Mon expérience m'a permis de travailler avec des langages orientés objet bas niveaux tel que C++, que j'ai utilisé professionnellement pendant plus de dix ans, mais aussi plus récemment avec des langages très haut niveau tel que le langage de programmation fonctionnelle Haskell. Ces différentes approches m'ont permis d'approfondir ma pratique du développement logiciel, toujours dans l'objectif de développer des programmes corrects, fiables et robustes.

Compétences.

Compétences principales: Conception et architecture logicielle

Programmation fonctionnelle Programmation orientée objet

Réseaux / Administration de systèmes Linux Systèmes d'Information Géographique

Géométrie et rendu 3D

Systèmes d'exploitation: Windows, Linux (NixOS, ArchLinux, Ubuntu, CentOS, Debian)

> Langages: Haskell, Elm, C/C++, nix, Python, Bash

Outils de développement / Intégration continue: GNU make, GIT, gprof, Jenkins, Travis, Ansible, Docker

> **Outils scientifiques:** Matlab, Octave, gnuplot

> > Langues: Anglais: à l'aise à l'écrit comme à l'orale, Espagnol: débutant

Expérience

Secucloud Hambourg, Allemagne / Remote

INGÉNIEUR DÉVELOPPEMENT CLOUD

Depuis 11/2020

- Développement d'outils de sécurité réseau sur une architecture cloud
- Equipe internationale en 100% remote
- Environnement technique: Linux, Haskell, nix, Ansible, Clickhouse

Rennes

INGÉNIEUR D'ÉTUDE EN SOCIÉTÉ DE SERVICES

04/2007 - 10/2020

- Développement d'outils de simulation au forfait au sein du département Simulation, HPC & Réalité virtuelle
- Architecture et responsable technique
- Rédaction de documentation technique
- Clients: DGA, ONERA, CEA, CNES, IRSN
- Environnement technique: Windows/Linux, C++, Python, Matlab, Qt, openscenegraph, gdal

LaBRI équipe Analyse et indexation vidéo

Bordeaux

07/2006 - 08/2006 INGÉNIEUR DE RECHERCHE

- Préparation des concours d'indexation vidéo TRECVID et ARGOS
- Administration système

INGÉNIEUR DÉVELOPPEMENT

• Environnement technique: Linux, C/C++, XML, Perl, Bash, SVN

INRIA équipe IPARLA Bordeaux

INGÉNIEUR DE RECHERCHE 09/2004 - 04/2006

- · Visualisation d'environnements urbains sur terminaux mobiles en utilisant des techniques de rendu non photo-réaliste
- Rédaction et présentation d'un article scientifique à la conférence Web3D 2006 à Washington
- Environnement technique: Linux, Windows, Windows Mobile, C/C++, Bash, Perl, VRML97, X3D, CVS

Keyghost Christchurch, Nouvelle-Zélande

04/2003 - 12/2003

- Développement d'applications de sécurité
- Environnement technique: Windows, Delphi, C/C++, Octave

Visualpix Bordeaux

Stage suivi d'un contrat d'ingénieur de recherche

- Amélioration d'un codec de compression vidéo
- Environnement technique: Linux, C, CVS

Glisshouse Marseille

BACKEND DÉVELOPPEUR, ADMINISTRATEUR SYSTÈME

07/2000 - 03/2001

Châteauroux

04/2002 - 12/2002

- Web: Maintenance d'un magasin en ligne, développement de CMS
- Réseau: Installation, configuration et administration du réseau local, routeur, DNS, firewall, proxy, serveur de fichiers, d'impression
- Environnement technique: Linux, Php, MySQL, Apache, Samba, cron

Formation

2001 - 2002 DESS Informatique Multimedia Analyse et synthèse d'image, géométrie et rendu 3D, son, vidéo

1999 - 2000 Maitrise d'informatique Option infographie Université de Poitiers
1998 - 1999 License d'informatique Université de Limoges
1996 - 1997 DEUG MIAS Université de Limoges
1995 - 1996 Bac S

Centres d'intérêt

Sports: Pratique régulière de l'escalade, vélo, randonnée

Culture: Littérature (classique, voyage, aventure), cinéma d'auteur, concerts de rock indépendant, pratique de la guitare

Vie associative: Participation au comité directeur du club Alpin de Rennes (2012 à 2014)

Bénévolat dans les salles de concert de Rennes: l'Antipode (2011 à 2015), le Jardin Moderne (2009 à 2010)

Bénévolat aux festivals Epipapu (2009, 2010) et à la Route du Rock (2008 à 2018)

Voyages: Nouvelle Zélande, Australie, Etats-Unis, Canada, Malaisie, Bali, Bolivie, Islande, Norvège, Ecosse, Iles Féroé